

Elyas Khatib

RF Engineer Perf/Optim 4G/5G

💌 elyas.khatib@gmail.com 🤳 +33 6 46 55 23 35 👂 30 Rue Etienne Richerand, 69003 Lyon

Profil

Ingénieur en optimisation et performance radio avec 6 ans d'expériences, je suis motivé à améliorer mes compétences et toujours prêt pour les nouveau challenge je maitrise parfaitement le périmètre radio mobile 2G/3G/4G/5G j'ai notamment travaillé sur différentes projets dans le secteur de télécommunications.

Formation

Master en Télécoms et réseaux informatiques

de sept. 2016 à août 2018

Faculté Polydisciplinaire, Beni-Mellal

Licence en ingénierie électronique

de sept. 2012 à juin 2016

Faculté des sciences et techniques, Beni Mellal

de sept. 2010 à juil. 2011

Baccalauréat Science Physique-Chimie

Lycée Al Kindi, Fquih Ben Salah

Expérience professionnelle

Consultant : Ingénieur Optimisation et **Performance**

de mars 2023 à juin 2024

Rhön Telecom, Lyon

- Optimisation QOS 2G/3G/4G/5G.
- Analyse les plaintes clients Crozon(Entreprises, Mairies, VIP,...).
- Qualification de plaintes (Résolution, Optimisation, Reporting).
- Analyse les performances et le dysfonctionnement des KPIs (Congestion Radio, Drop, Perte de débit et de trafic).
- Optimisation de la couverture réseau.
- Paramétrer et configurer des sites 2G/3G/4G/5G.
- Diagnostique poussé et piloter les interventions terrain.
- Configurer et résoudre les incidents radio via OMC.

Ingénieur déploiement Radio

de mars 2021 à déc. 2022

Circet MOROCCO, Casablanca

- Intégration des sites 2G/3G/4G/5G.
- SWAP des équipements radio ZTD/CROZON/Zone Blanche.
- Sectorisation l'ajout/suppression des technos.
- Suivre les performances des sites suite aux opérations.
- Réalisation des opérations d'administration radio.
- Mise en service de nouvelles technologies.
- Migration IP et Rénovations des CPEs

Ingénieur Support Radio

de janv. 2019 à mars 2021

Circet MOROCCO, Casablanca

- Ingénierie radio mobile en fonction de leurs environnements ainsi que des bases d'ingénierie.
- Gérer les tickets incident clients et Investiguer sur l'origine du défaut.
- Piloter et accompagner les techniciens sur les interventions terrain.
- Diagnostique poussé des tickets incidents radios.
- Analyser les alarmes sur les équipements Radio et Transmission.
- Coordinateur sur les projets GSMR/BackBone IP.
- Configurer et résoudre les incidents radio via OMC (Télé intervention).
- Piloter les techniciens sur les interventions terrain Cross feeder/RTWP.

Informations personnelles

Permis de conduire Permis B

État civil Marié

Compétences

OMC Radio (Nokia) & (Huawei)

Transsmision FH/CPE (Aviat, Siae, Ericsson).

Techno d'accès 2G/3G/4G/5G

Langues

Arabic

French

English

Centres d'intérêt

- Voyage
- Technologie

Qualités

- Esprit d'équipe
- Bon relationnel
- Autonomie